【裁判字號】    89,易,3627
【裁判日期】    891120
【裁判案由】    竊盜
【裁判全文】
台灣台中地方法院刑事判決                        八十九年度易字第三六二七號
    公  訴  人  台灣台中地方法院檢察署檢察官
    被      告  乙○○
                丙○○
右列被告因竊盜等案件，經檢察官提起公訴（八十九年度偵字第一四七六五號），本
院判決如左：
    主  文
乙○○竊盜，累犯，處有期徒刑捌月。
丙○○收受贓物，處有期徒刑參月，如易科罰金，以參佰元折算壹日。
    事  實
一、乙○○曾於民國八十五年間因違反麻醉藥品管理條例及竊盜案件，分別經本院判
    處有期徒刑三月、四月確定，嗣定執行刑為有期徒刑六月，於八十六年六月二十
    三日執行完畢，詎猶不知悔改。緣乙○○以其母親許美玉名義購買並供己使用之
    車牌號碼Ｘ五─一九三○號三陽廠銀色自用小客車曾於八十八年十二月間發生車
    禍致車身撞毀，乙○○於八十九年三月二十六日下午九時許，在臺中縣清水鎮○○路五五一之一號前見甲○○所有同顏色及車型、車牌號碼為Ｘ三─六九五八號
    自用小客車停放該處，竟意圖為自己不法所有，以自備之鐵絲撬開車門，再以甲○○置於車內之鑰匙開啟電門發動引擎，加以竊取，得手後，即將車牌丟棄於臺
    中縣大雅鄉山區某處，並於同年六月中旬將所竊得之上開車牌號碼為Ｘ三─六九
    五八號自用小客車及因車禍撞毀之車牌號碼Ｘ五─一九三○號自小客車引擎，交
    付明知該車牌號碼Ｘ三─六九五八號自用小客車為竊得贓物之鼎順汽車修配廠（
    設於臺中縣大雅鄉○○路二之一二號）負責人丙○○，由丙○○收受上開贓車及
    引擎後，以新臺幣（下同）四萬元之代價，將許美玉所有車牌號碼Ｘ五─一九三
    ○號之自用小客車之引擎（號碼為ＶＭ─ＡＫＯ三七二七號）換至乙○○所竊得
    之車牌號碼Ｘ三─六九五八號自用小客車內，而自該車牌號碼Ｘ三─六九五八號
    自用小客車所取下之引擎（號碼為ＶＡ─ＡＭ三五六三四號）則由乙○○賣予不
    知情之中古五金行，乙○○並將Ｘ五─一九三○號車牌掛於其所竊得之上開原車
    牌號碼為Ｘ三─六九五八號之自用小客車上，供為代步工具，嗣於八十九年八月
    十七日凌晨二時許，乙○○駕駛上開自用小客車行經臺中市○○路及五權路口時
    ，為警臨檢查獲。
二、案經臺中市警察局第二分局報請臺灣臺中地方法院檢察署檢察官偵查起訴。
    理  由
一、訊據被告乙○○就右揭竊取被害人甲○○所有之車牌號碼Ｘ三─六九五八號自用
    小客車之犯行自白不諱；被告丙○○固坦承曾替被告乙○○將引擎號碼ＶＭ─Ａ
    ＫＯ三七二七號之引擎換至車牌號碼Ｘ三─六九五八號自用小客車內，惟矢口否
    認有何收受贓物犯行，辯稱：伊不知車牌號碼Ｘ三─六九五八號自用小客車係贓
    物云云，經查：（一）右揭被告乙○○竊取被害人甲○○所有車牌號碼Ｘ三─六
    九五八號自用小客車之事實，迭經被告乙○○於警偵訊及本院審理時自白不諱，
    核與被害人甲○○於警訊中指述失竊情節相符，且有贓物認領保管單、車輛竊盜
    、車牌失竊資料個別查詢報表─查詢車輛認可資料、車籍作業系統─查詢認可資
    料各一紙及照片二張附卷可稽，被告乙○○之竊盜犯行堪予認定，（二）右揭被
    告丙○○收受被告乙○○所交付之車牌號碼Ｘ三─六九五八號自用小客車以調換
    引擎等事實，為被告丙○○於警偵訊及本院審理時供承不諱，而被告丙○○於警
    局初訊時供明知悉被告乙○○所交付之車牌號碼Ｘ三─六九五八號自小客車係贓
    車乙節，即陳稱：被告乙○○於八十九年三月下旬即曾與伊洽談將其自小客車之
    引擎換至車牌號碼Ｘ三─六九五八號自用小客車內之事，被告乙○○並告知該車
    牌號碼Ｘ三─六九五八號自用小客車係其竊取而來，故初時伊並不願意，經被告
    乙○○多次找伊洽談，始於同年六月中旬答應以四萬元之代價為被告乙○○調換
    引擎等語，核與被告乙○○於警訊時供述情節相符，又衡諸常情，該車若非被告
    乙○○犯罪所得之物，又何須大費周章地要求被告丙○○為其調換引擎？且調換
    引擎應不至需要四萬元之高價，況被告丙○○於本院審理時自承被告乙○○當時
    並未出示車牌號碼Ｘ三─六九五八號自用小客車之來源證明，以被告丙○○從事
    汽車修配廠多年之情形觀之，其謂無贓物認識，孰能置信？是被告丙○○辯稱不
    知該車為贓物云云，顯係事後卸責之詞，委無足採，被告丙○○收受贓物之犯行
    ，亦堪認定。
二、核被告乙○○所為，係犯刑法第三百二十條第一項之竊盜罪；被告丙○○所為，
    係犯刑法第三百四十九條第一項之收受贓物罪。又查被告乙○○曾於八十五年間
    因違反麻醉藥品管理條例及竊盜案件，分別經本院判處有期徒刑三月、四月確定
    ，嗣定執行刑為有期徒刑六月，於八十六年六月二十三日執行完畢，有台灣台中
    地方法院檢察署刑案資料查註紀錄表可按，其受有期徒刑執行完畢後，於五年以
    內再犯本件有期徒刑以上之罪，為累犯，應依刑法第四十七條之規定加重其刑。
    爰審酌被告乙○○素行不佳，於前案執行完畢後於五年內再犯本件竊盜罪，不知
    悔改向上，惡性非淺，惟念其於犯後坦承犯行，態度尚佳；被告丙○○素行良好
    ，前無不良前科紀錄，本件係為他人調換引擎而暫時收受贓物，情節非重，惟其
    犯後於偵審時飾詞圖卸，不知悔悟等一切情狀，分別量處如主文第一項、第二項
    所示之刑，以資懲儆。
據上論斷，應依刑事訴訟法第二百九十九條第一項前段，刑法第三百二十條第一項、
第三百四十九條第一項、第四十七條、第四十一條，罰金罰鍰提高標準條例第一條前
段、第二條，判決如主文。
中      華      民      國    八十九    年     十一     月     二十     日
                                台灣台中地方法院刑事第六庭
                                        法  官   張  靜  琪
右正本證明與原本無異。
如不服本判決，應於送達後十日內向本院提出上訴狀(須附繕本)，上訴於台灣高等法
院台中分院。
                                        書記官
中      華      民      國    八十九    年     十一     月     二十     日
附錄論罪科刑法條
刑法第三百二十條：
意圖為自己或第三人不法之所有，而竊取他人之動產者，為竊盜罪，處五年以下有期
徒刑、拘役或五百元以下罰金。
意圖為自己或第三人不法之利益，而竊佔他人之不動產者，依前項之規定處斷。
刑法第三百四十九條：
收受贓物者，處三年以下有期徒刑、拘役或五百元以下罰金。
搬運、寄藏、故買贓物或為牙保者，處五年以下有期徒刑、拘役或科或併科一千元以
下罰金。
因贓物變得之財物，以贓物論。


司法院資訊處製作；財團法人民間司法改革基金會備份。
